最高法院民事裁定　　　　　　一○二年度台簡抗字第一五五號
再抗告人　蔡惠慶
代 理 人　李慶榮律師
　　　　　孫守濂律師
　　　　　涂榮廷律師
上列再抗告人因與相對人蔡詩凱間聲請給付扶養費事件，對於中
華民國一○二年十月十六日台灣台南地方法院裁定（一○二年度
家聲抗字第四九號），提起再抗告，本院裁定如下：
    主  文
再抗告駁回。
再抗告程序費用由再抗告人負擔。
    理  由
按對於第一審就家事非訟事件所為裁定之抗告，由少年及家事法
院以合議裁定之。對於前項合議裁定，僅得以其適用法規顯有錯
誤為理由，逕向最高法院提起抗告。家事事件法第九十四條第一
、二項定有明文。又同法第九十七條規定，家事非訟事件，除法
律別有規定外，準用非訟事件法之規定。所謂適用法規顯有錯誤
，係指原法院就其取捨證據所確定之事實適用法規顯有錯誤而言
，不包括認定事實及證據取捨不當之情形在內。本件原裁定以：
按父母對於子女之扶養義務，依民法第一千一百十九條之規定，
應按受扶養權利者之需要與負扶養義務者之經濟能力及身分定之
。父母對於無謀生能力之子女，雖無餘力，亦須犧牲自己而負扶
養義務。相對人因中度精神障礙，確無謀生能力，有受扶養之必
要。其因無法維持生活，每月自台南市政府領取身心障礙者生活
補助費新台幣（下同）八千二百元，此乃政府關懷及照顧患有「
中度身心障礙」者之生活，特別給予之生活補助，此與父母依法
應盡之扶養義務無關。再抗告人抗辯伊給付相對人之扶養費，應
扣除上開每月受領之生活補助費八千二百元云云，為不足採。爰
維持第一審關於命再抗告人給付扶養費之裁定，駁回其抗告，並
將第一審關於相對人不利部分之裁定廢棄，判命再抗告人自民國
一○一年十月一日起至相對人死亡之日止，按月於每月五日前再
給付相對人扶養費二千七百三十三元，如不足一月者，依當月實
際日數與當月天數之比例計算，經核並無適用法規顯有錯誤。再
抗告人對於原裁定提起再抗告，惟核其所陳再抗告理由，係屬原
裁定認定事實與酌定再抗告人應負扶養費用數額當否之問題，與
適用法規是否顯有錯誤無涉。再抗告人提起再抗告不合家事事件
法第九十四條第二項之規定，其再抗告難謂合法。
據上論結，本件再抗告為不合法。依家事事件法第九十七條，非
訟事件法第二十一條第二項、第四十六條，民事訴訟法第四百九
十五條之一第二項、第四百八十一條、第四百四十四條第一項、
第九十五條、第七十八條，裁定如主文。
中    華    民    國  一○二  年   十二   月   十九   日
                      最高法院民事第四庭
                          審判長法官  許  澍  林  
                                法官  黃  義  豐  
                                法官  袁  靜  文  
                                法官  鄭  雅  萍  
                                法官  葉  勝  利  
本件正本證明與原本無異
                                      書  記  官  
中    華    民    國  一○二  年   十二   月   三十   日
                                                      Ｑ